臺灣雲林地方法院刑事判決　　　　　　　 96年度易字第279號
公　訴　人　臺灣雲林地方法院檢察署檢察官
被　　　告　丁○○
　　　　　　　　　　國民
　　　　　　癸○○
　　　　　　　　　　國民
上列被告等因詐欺等案件，經檢察官提起公訴（96年度偵字第11
84號、第1533號），及追加起訴（96年度偵緝字第170 號），於
本院準備程序進行中，被告就被訴事實為有罪之陳述，經合議庭
裁定由法官一人獨任進行簡式審判程序，判決如下：
    主  文
丁○○所犯如附表所示之罪，各處如附表所示之刑，均減刑，詳
如附表所載，應執行有期徒刑貳年伍月。
癸○○所犯如附表編號三、四、六所示之罪，各處如附表編號三
、四、六所示之刑，均減刑，詳如附表編號三、四、六所載，應
執行有期徒刑壹年。
    事實及理由
一、犯罪事實：
    丁○○因無交通工具代步，遂於附表編號一所示時、地，竊
    取甲○○所有車號L6X-157 號機車一部，供己代步使用，又
    其與癸○○為夫妻關係，因丁○○積欠債務，工作所得不足
    以清償債務，丁○○遂基於意圖為自己不法所有之犯意，或
    單獨，或與癸○○共同基於意圖為自己不法所有之犯意聯絡
    ，於附表編號二至七所示之時間、地點，向附表編號二至七
    所示銀樓負責人佯稱欲購買金飾，待附表編號二至七所示被
    害人交付金飾後，再以玩具假鈔充作真鈔，詐取附表編號二
    至七所示各被害人之財物。嗣經警循線查獲。
二、程序部分：
(一)、按第一審辯論終結前，得就與本案相牽連之犯罪或本罪之誣
    告罪，追加起訴，刑事訴訟法第265 條定有明文。檢察官於
    本院96年度易字第279 號辯論終結前，追加同一被告詐欺取
    財之犯行（追加起訴案號：96年度偵緝字第170 號），經本
    院以96年度易字第318 號受理，則揆諸前開規定，自得將兩
    案合併審理、判決，核先敘明。
(二)、本件被告丁○○、癸○○所犯均為死刑、無期徒刑、最輕本
    刑為3 年以上有期徒刑以外之罪，被告丁○○、癸○○於準
    備程序中均就被訴事實為有罪之陳述，經法官告知簡式審判
    程序之旨，並聽取公訴人、被告丁○○、癸○○之意見後，
    合議庭認為適宜，依刑事訴訟法第273 條之1 第1 項規定，
    裁定進行簡式審判程序。又刑事訴訟法第159 條第1 項規定
    ：被告以外之人於審判外之言詞或書面陳述，除法律有規定
    者外，不得作為證據。惟同條第2 項例外規定：法院以簡式
    審判程序，不適用之。故本件不適用傳聞排除法則有關限制
    證據能力之相關規定。並得依同法第310 條之2 之準用同法
    第454 條之規定製作略式判決書，僅需記載犯罪事實、證據
    名稱及應適用之法條，並得以簡略方式為之。
三、實體部分：
(一)、被害人甲○○、己○○、辛○○、乙○○、丙○○、戊○○
    之警詢筆錄。證明：被告丁○○於附表編號一所示時地竊取
    被害人甲○○所有車號L6X-157 號機車，又於附表編號二、
    五所示時地，單獨以如附表編號二、五所示手法，詐取被害
    人己○○、丙○○之金飾，並於附表編號三、四、六所示時
    、地，夥同被告癸○○以如附表編號三、四、六所示方法，
    詐取被害人辛○○、乙○○、戊○○之金飾。
(二)、被害人庚○○於警詢之陳述筆錄及於檢察官面前之具結證述
    筆錄。證明：被告丁○○表編號七所示時、地，單獨以如附
    表編號七所示方法，詐騙被害人庚○○之金飾。
(三)、證人林培榮於警詢之證述筆錄及飾金買入登記表2 紙。證明
    ：被告丁○○曾於民國95年12月29日、96年01月30日，至林
    培榮經營之金飾店，變賣向乙○○、戊○○詐得之金飾，前
    後2 次總計得款新臺幣（下同）99,666元。
(四)、證人何銘益於警詢之證述筆錄及金飾來源證明書1 紙。證明
    ：被告丁○○將詐騙所得之金項鍊1 條，變賣予何銘益，得
    款22,848元。
(五)、證人邱琇靖於警詢之證述筆錄及飾金買入登記表1 紙。證明
    ：被告丁○○於95年12月08日，偕不知情之吳秉棟，至邱琇
    靖經營金飾店，變賣詐得之套鍊2 條、金戒指2 枚、手鍊2
    條、耳環1對，得款79,087元。
(六)、證人謝玉麟於警詢之證述筆錄及飾金買入登記表1 紙。證明
    ：被告丁○○於96年01月23日，至謝玉麟經營之金飾店，變
    買詐得之金戒指1枚，得款6,131元。
(七)、證人張雅婷於警詢之證述筆錄及飾金買入登記表1 紙。證明
    ：被告癸○○於96年01月27日，至張雅婷經營之金飾店，變
    賣詐得之金項鍊1條，得款19,205元。
(八)、監視錄影翻拍照片1 張（西警偵字第00961000114 號卷第55
    頁）。證明：被告丁○○與癸○○於96年01月27日至戊○○
    經營之「大千銀樓」詐騙金飾。
(九)、車輛失竊尋獲紀錄表、贓物認領保管單各1 紙。證明：被告
    丁○○所竊得之機車，經警查獲，並交被害人甲○○領回。
(十)、監視器錄影光碟1 片、監視器錄影翻拍照片1 張（港警偵字
    第00960003773 號卷第6 頁）。證明：被告丁○○於96年03
    月31日晚間08時38分許，至庚○○經營之「朝陽銀樓」詐騙
    金飾之經過情形。
(十一)、被告丁○○於警詢、檢察官面前之供述筆錄，及於本院審理
    時之自白。證明：被告坦承竊取被害人甲○○之機車，並單
    獨或與被告癸○○共同犯如附表編號二至七所示之詐欺犯行
    。
(十二)、被告癸○○於警詢、檢察官面前之供述筆錄，及於本院審理
    時之自白。證明：被告癸○○坦承與被告丁○○共犯附表編
    號三、四、六所示之詐欺犯行。
(十三)、被告丁○○、癸○○自白與上述積極證據相符，顯屬真實。
    本件事證明確，被告丁○○、癸○○犯行洵堪認定，自應依
    法論科。
四、論罪科刑之理由：
(一)、核被告丁○○於附表編號一所示時、地，竊取被害人甲○○
    之機車，所為係犯刑法第320 條第1 項竊盜罪。被告丁○○
    於附表編號二至七所示時地，詐取被害人己○○、辛○○、
    乙○○、丙○○、戊○○、庚○○等人財物，所為係犯刑法
    第339條第1 項詐欺取財罪。
(二)、核被告癸○○於附表編號三、四、六所示時地，詐取被害人
    辛○○、乙○○、戊○○等人財物，所為係犯刑法第339 條
    第1 項詐欺取財罪。
(三)、被告丁○○、癸○○就附表編號三、四、六所示之犯行，有
    犯意聯絡及行為分擔，應依刑法第28條規定，論以共同正犯
    。
(四)、又被告丁○○所犯竊盜犯行及6 次詐欺取財犯行，及被告癸○○所犯3 次詐欺取財犯行，均犯意各別，且被告丁○○係
    於不同時間、地點，分別竊取被害人甲○○機車及單獨詐騙
    被害人己○○、丙○○、庚○○等人財物，及與被告癸○○
    共同詐騙被害人辛○○、乙○○、戊○○等人之財物，被告
    丁○○上開竊盜犯行及數次詐欺取財犯行間，被告癸○○上
    開數次詐欺取財犯行間，並無密接不可分之情形，無接續犯
    之適用，均應予分論併罰。
(五)、本院審酌，被告丁○○前有侵占、詐欺等犯罪前科，有臺灣
    高等法院被告前案紀錄表在卷可稽，素行不佳，且其於95年
    09 月 至95年10月間，已因詐欺犯行，於95年12月29日，經
    臺灣嘉義地方法院判處有期徒刑5 月（如易科罰金，以新臺
    幣1,000 元折算1 日）確定，雖未構成累犯，猶不知悔改，
    又犯本件詐欺犯行，足見其品行不端，其年僅26歲，正值年
    輕力壯，不思努力工作，賺取合法收入，以支付生活費用及
    清償債務，盡想不勞而獲，圖以不法方法，詐騙被害人金飾
    變賣得款花用、償債，殊不可取，且其詐騙次數多達6 次，
    被害人所受損害自3 萬餘元至19萬餘元，總金額高達600,57
    8 元，被告丁○○犯罪造成之損害甚鉅，且至今未與被害人
    達成和解，賠償被害人之損失；被告癸○○並無前科，素行
    尚可，但與被告丁○○共同行騙附表編號三、四、六所示之
    被害人辛○○、乙○○、戊○○，損害金額高達315,178 元
    ，被告癸○○犯罪造成之損害亦不低，且被告癸○○身為被
    告丁○○之配偶，得知被告丁○○詐欺被害人之金飾，竟未
    加以勸阻，反而因被告丁○○詐欺犯行輕易得手，又未遭警
    追查，繼而加入被告丁○○，行騙附表編號三、四、六之被
    害人，品行亦有不端，暨被害人甲○○已領回遭竊之機車，
    損害不大，被告丁○○為國中畢業教育程度不高，被告癸○○為高職畢業，教育程度不低，家中尚有二名年僅2 歲、6
    歲之幼兒有賴扶養，不宜判處過重刑期，使被告丁○○、癸○○二名年幼子女長期缺乏父母照顧等一切情狀，分別量處
    如附表所示之宣告刑。
(六)、另中華民國96年罪犯減刑條例業於96年07月04日公布，並自
    96年07月16日施行，該條例第2 、3 條分別明文規定：「犯
    罪在中華民國96年04月24日以前者，除本條例另有規定外，
    依下列規定減刑：三、有期徒刑、拘役或罰金，減其刑期或
    金額二分之一」；「下列各罪，經宣告死刑、無期徒刑或逾
    有期徒刑1 年6 月之刑者，不予減刑：十五、刑法第320 條
    、第339 條。」則本件被告丁○○所犯如附表所示竊盜、詐
    欺取財罪之犯罪時間，及被告癸○○所犯如附表編號三、四
    、五所示詐欺取財罪之時間，均在96年04月24日以前，且本
    件如附表編號一至七所示竊盜及詐欺取財各罪宣告刑均未逾
    有期徒刑1 年6 月，非屬上揭減刑條例第3 條規定不予減刑
    之情形，均應就附表編號一至七之犯罪，各減其有期徒刑二
    分之一，並均應依該條例第7 條第2 項規定，就原本宣告刑
    諭知其減得之刑，並依同條例第10條就減得之刑，依據刑法
    第51條第5 款，各定如主文所示應執行之刑。
四、應適用之法律：
(一)、刑事訴訟法第273 條之1 第1 項、第299 條第1 項前段、第
    310 條之2 、第454 條。
(二)、刑法第28條、第320 條第1 項、第339 條第1 項、第51條第
    5 款，中華民國96年罪犯減刑條例第2 條第1 項第3 款、第
    7 條、第10條。
(三)、刑法施行法第1條之1。
本案經檢察官壬○○到庭執行職務。
中　　華　　民　　國　　96　　年　　7 　　月　　31　　日
                  刑事第四庭    法  官  李秋瑩
以上正本證明與原本無異。
如不服本判決，應於判決送達後10日內向本院提出上訴狀（須附
繕本）。
                                書記官　邱明通
中　　華　　民　　國　　96　　年　　7 　　月　　31　　日
附錄本案論罪科刑法條全文：
中華民國刑法第320條
意圖為自己或第三人不法之所有，而竊取他人之動產者，為竊盜
罪，處 5 年以下有期徒刑、拘役或 5 百元以下罰金。
意圖為自己或第三人不法之利益，而竊佔他人之不動產者，依前
項之規定處斷。
前二項之未遂犯罰之。
刑法第339條第1項：
意圖為自己或第三人不法之所有，以詐術使人將本人或第三人之
物交付者，處 5 年以下有期徒刑、拘役或科或併科 1,000 元以
下罰金。
附表
┌──┬─────┬──────┬───┬─────────┬────┬─────────┐
│編號│犯罪時間  │地    點    │被害人│行為方式及損失物品│所犯法條│應處之罪名及宣告刑│
├──┼─────┼──────┼───┼─────────┼────┼─────────┤
│ 一 │95年12月06│嘉義市竹圍里│甲○○│丁○○見甲○○所有│刑法第32│丁○○竊盜，處有期│
│    │日中午12時│友孝路77號前│      │車號L6X-157 號機車│0 條第1 │徒刑肆月，減為有期│
│    │許        │            │      │停放在嘉義市○○路│項竊盜罪│徒刑貳月。        │
│    │          │            │      │77號前，機車鑰匙仍│        │                  │
│    │          │            │      │留在機車上，乃基於│        │                  │
│    │          │            │      │意圖為自己不法所有│        │                  │
│    │          │            │      │之犯意，竊取上開機│        │                  │
│    │          │            │      │車，得手後據為己有│        │                  │
│    │          │            │      │，供己代步使用。  │        │                  │
├──┼─────┼──────┼───┼─────────┼────┼─────────┤
│ 二 │95年12月08│雲林縣麥寮鄉│己○○│丁○○於95年12月07│刑法第33│丁○○意圖為自己不│
│    │日下午01時│麥豐村中正路│      │日先至「天寶銀樓」│9 條第1 │法之所有，以詐術使│
│    │30分許    │101 號「天寶│      │以訂婚為由，向姚秋│項詐欺取│人將本人之物交付，│
│    │          │銀樓」      │      │忠訂購訂婚套組1組 │財罪    │處有期徒刑壹年，減│
│    │          │            │      │、項鍊2 條、金戒指│        │為有期徒刑陸月。  │
│    │          │            │      │3 枚、胸針1 枚等總│        │                  │
│    │          │            │      │價值約191,000 元之│        │                  │
│    │          │            │      │金飾，翌（08）日下│        │                  │
│    │          │            │      │午01時30分許，再度│        │                  │
│    │          │            │      │至「天寶銀樓」，待│        │                  │
│    │          │            │      │己○○包裝好其選購│        │                  │
│    │          │            │      │之金飾並交付後，即│        │                  │
│    │          │            │      │將事先以塑膠袋包好│        │                  │
│    │          │            │      │計278 張之玩具紙鈔│        │                  │
│    │          │            │      │1包 丟在櫃臺，趁姚│        │                  │
│    │          │            │      │秋忠未及點收，旋即│        │                  │
│    │          │            │      │騎乘竊得之上開機車│        │                  │
│    │          │            │      │逃逸，嗣將詐得金飾│        │                  │
│    │          │            │      │攜至雲林縣斗南鎮某│        │                  │
│    │          │            │      │銀樓變賣，得款14萬│        │                  │
│    │          │            │      │餘元。            │        │                  │
├──┼─────┼──────┼───┼─────────┼────┼─────────┤
│ 三 │95年12月29│雲林縣二崙鄉│辛○○│丁○○與詹千惠騎乘│刑法第33│丁○○、癸○○共同│
│    │日下午03時│油車村文化路│      │上開竊得機車，至「│9 條第1 │意圖為自己不法之所│
│    │許        │201 號「景福│      │景福銀樓」向負責人│項詐欺取│有，以詐術使人將本│
│    │          │銀樓」      │      │辛○○佯稱要購買訂│財罪    │人之物交付，各處有│
│    │          │            │      │婚金飾，選定女用套│        │期徒刑拾月，各減為│
│    │          │            │      │鍊1 條、鑽砂鍊2 條│        │有期徒刑伍月。    │
│    │          │            │      │、手鍊1 對、金戒指│        │                  │
│    │          │            │      │3 枚、耳環1 對，總│        │                  │
│    │          │            │      │金額計115,000 元之│        │                  │
│    │          │            │      │金飾後，辛○○將渠│        │                  │
│    │          │            │      │2 人選購之金飾包裝│        │                  │
│    │          │            │      │好交付渠收受，林建│        │                  │
│    │          │            │      │穎先將金飾攜至店外│        │                  │
│    │          │            │      │，癸○○則佯稱先支│        │                  │
│    │          │            │      │付100,000 元，不足│        │                  │
│    │          │            │      │部分再至店外機車拿│        │                  │
│    │          │            │      │15,000元補足，並將│        │                  │
│    │          │            │      │玩具假鈔丟在櫃臺上│        │                  │
│    │          │            │      │，乘辛○○不及清點│        │                  │
│    │          │            │      │，2 人迅即騎乘上開│        │                  │
│    │          │            │      │竊得機車逃逸，嗣由│        │                  │
│    │          │            │      │丁○○將所詐得金飾│        │                  │
│    │          │            │      │攜至雲林縣褒忠鄉「│        │                  │
│    │          │            │      │金麗源銀樓」變賣，│        │                  │
│    │          │            │      │得款94,990元。    │        │                  │
├──┼─────┼──────┼───┼─────────┼────┼─────────┤
│ 四 │96年01月04│雲林縣虎尾鎮│乙○○│丁○○夥同癸○○至│刑法第33│丁○○、癸○○共同│
│    │日下午05時│中山路56號「│      │「豐生銀樓」向吳金│9 條第1 │意圖為自己不法之所│
│    │20分許    │豐生銀樓」  │      │蓮佯稱要購買訂婚金│項詐欺取│有，以詐術使人將本│
│    │          │            │      │飾，選定套鍊1 條、│財罪    │人之物交付，各處有│
│    │          │            │      │牡丹花手鐲1 對、金│        │期徒刑拾壹月，各減│
│    │          │            │      │戒指3 枚、耳環1 對│        │為有期徒刑伍月又拾│
│    │          │            │      │、金項鍊1 條、胸針│        │伍日。            │
│    │          │            │      │1 枚、手鍊2 條等總│        │                  │
│    │          │            │      │價值約126,500 之金│        │                  │
│    │          │            │      │飾後，待乙○○將金│        │                  │
│    │          │            │      │飾包裝妥當並交付渠│        │                  │
│    │          │            │      │2人 ，渠2 人即將預│        │                  │
│    │          │            │      │先以牛皮紙袋包裝之│        │                  │
│    │          │            │      │206 張千元玩具假鈔│        │                  │
│    │          │            │      │及10張2 千元玩具假│        │                  │
│    │          │            │      │鈔丟在櫃臺，旋即騎│        │                  │
│    │          │            │      │乘上開竊得機車逃逸│        │                  │
│    │          │            │      │。嗣將所詐得金飾變│        │                  │
│    │          │            │      │賣，得款8 萬餘元。│        │                  │
├──┼─────┼──────┼───┼─────────┼────┼─────────┤
│ 五 │96年01月23│雲林縣四湖鄉│丙○○│丁○○至「金麗玉銀│刑法第33│丁○○意圖為自己不│
│    │日下午01時│中山東路88號│      │樓」向丙○○佯稱朋│9 條第1 │法之所有，以詐術使│
│    │許        │「金麗玉銀樓│      │友生日，欲購買金飾│項詐欺取│人將本人之物交付，│
│    │          │」          │      │饋贈，選定金項鍊1 │財罪    │處有期徒刑陸月，減│
│    │          │            │      │條、金戒指1 枚總價│        │為有期徒刑月。  │
│    │          │            │      │值約35,000元之金飾│        │                  │
│    │          │            │      │，待丙○○包裝好並│        │                  │
│    │          │            │      │交付後，丁○○即將│        │                  │
│    │          │            │      │玩具假鈔丟在櫃臺，│        │                  │
│    │          │            │      │迅即騎乘上開竊得機│        │                  │
│    │          │            │      │車逃逸。嗣將所詐得│        │                  │
│    │          │            │      │金飾變賣後，得款2 │        │                  │
│    │          │            │      │萬餘元。          │        │                  │
├──┼─────┼──────┼───┼─────────┼────┼─────────┤
│ 六 │96年01月27│雲林縣臺西鄉│戊○○│丁○○與癸○○至「│刑法第33│丁○○、癸○○共同│
│    │日下午01時│中山路125 號│      │大千銀樓」，向林笑│9 條第1 │意圖為自己不法之所│
│    │許        │「大千銀樓」│      │鈴佯稱父母親生日，│項詐欺取│有，以詐術使人將本│
│    │          │            │      │欲選購金飾祝壽，選│財罪    │人之物交付，各處有│
│    │          │            │      │定金項鍊2 條、水晶│        │期徒刑捌月，各減為│
│    │          │            │      │觀音墜子1 個等總價│        │有期徒刑肆月。    │
│    │          │            │      │值約74 ,178 元之金│        │                  │
│    │          │            │      │飾，戊○○不疑有詐│        │                  │
│    │          │            │      │，將渠2 人選購之金│        │                  │
│    │          │            │      │飾交付，癸○○即交│        │                  │
│    │          │            │      │付100 元真鈔及119 │        │                  │
│    │          │            │      │張千元玩具假鈔上覆│        │                  │
│    │          │            │      │1 張50 0元真鈔予林│        │                  │
│    │          │            │      │笑鈴後，旋即騎乘上│        │                  │
│    │          │            │      │開竊得機車逃逸。嗣│        │                  │
│    │          │            │      │將所詐得金飾變賣，│        │                  │
│    │          │            │      │得款6 萬餘元。    │        │                  │
├──┼─────┼──────┼───┼─────────┼────┼─────────┤
│ 七 │96年03月31│雲林縣水林鄉│庚○○│丁○○至「朝陽銀樓│刑法第33│丁○○意圖為自己不│
│    │日晚間08時│水南村水林路│      │」向負責人庚○○佯│9 條第1 │法之所有，以詐術使│
│    │38分許    │207 號「朝陽│      │稱，其丈母娘昨天已│項詐欺取│人將本人之物交付，│
│    │          │銀樓」      │      │先行至「朝陽銀樓」│財罪    │處有期徒刑柒月，減│
│    │          │            │      │挑選金飾，囑其再看│        │為有期徒刑月又拾│
│    │          │            │      │一下所選定之金飾並│        │伍日。            │
│    │          │            │      │付款，庚○○先將價│        │                  │
│    │          │            │      │值約49,500元之金飾│        │                  │
│    │          │            │      │交丁○○觀看，林建│        │                  │
│    │          │            │      │穎又佯稱其丈母娘交│        │                  │
│    │          │            │      │付60,000元款項，希│        │                  │
│    │          │            │      │望換購其中一條金項│        │                  │
│    │          │            │      │鍊為較大者，庚○○│        │                  │
│    │          │            │      │依其指示將所選定之│        │                  │
│    │          │            │      │金項鍊1 條、戒指1 │        │                  │
│    │          │            │      │枚、領帶夾1 枚等總│        │                  │
│    │          │            │      │值約59,400元金飾包│        │                  │
│    │          │            │      │裝完畢並交付後，林│        │                  │
│    │          │            │      │建穎遂將預先以紙袋│        │                  │
│    │          │            │      │包裝之玩具假鈔1 包│        │                  │
│    │          │            │      │交予庚○○，隨即騎│        │                  │
│    │          │            │      │乘機車逃逸。      │        │                  │
└──┴─────┴──────┴───┴─────────┴────┴─────────┘
以上正本證明與原本無異。
